【裁判字號】    99,交聲,58
【裁判日期】    990426
【裁判案由】    違反道路交通管理處罰條例
【裁判全文】
臺灣宜蘭地方法院交通事件裁定          99年度交聲字第58號
移送機關    交通部公路總局臺北區監理所宜蘭監理站
異  議  人  甲○○
即受處分人
上列異議人因違反道路交通管理處罰條例案件，對於交通部公路
總局臺北區監理所宜蘭監理站於民國99年3月1日所為之處分（宜
監字第裁43-Q00000000號）聲明異議，本院裁定如下：
    主  文
異議駁回。
    理  由
一、移送機關處分意旨略以：異議人即受處分人甲○○駕駛車牌
    號碼8F-7000號自用一般小客車，於民國98年12月9日凌晨1
    時1分許在宜蘭縣礁溪鄉○○路○○路頭路口處，為警查獲
    酒後駕車，經實施呼氣中酒精濃度測試，測得其呼氣中酒精
    濃度達每公升0.68毫克，為宜蘭縣政府警察局礁溪分局礁溪
    派出所員警製單舉發，交通部公路總局臺北區監理所宜蘭監
    理站爰依道路交通管理處罰條例第35條第1項第1款、第24條
    第1項第2款裁處新台幣（下同）49,500元之罰鍰，及吊扣駕
    駛執照12個月，並施以道路交通安全講習。
二、異議意旨略以：異議人遭舉發當時車輛處於靜止狀態，並無
    駕駛行為，且在農村產業道路，並無影響人車通行，而礁溪
    分局函文內容以疑似角度行文，異議人之犯罪行為豈可以疑
    似為由作為判斷，故依法提起異議，請准以撤銷原裁決等語
    。
三、按「汽車駕駛人，駕駛汽車經測試檢定有下列情形之一者
    ，處新臺幣15,000元以上60,000元以下罰鍰，並當場移置保
    管該汽車及吊扣其駕駛執照1年；因而肇事致人受傷者，並
    吊扣其駕駛執照2年；致人重傷或死亡者，吊銷其駕駛執照
    ，並不得再考領：一、酒精濃度超過規定標準。」、「汽車
    駕駛人，有下列情形之一者，應接受道路交通安全講習：二
    、有第35條第1項規定之情形。」又「汽車駕駛人有下列情
    形之一者，不得駕車：二、飲用酒類或其他類似物後其吐氣
    所含酒精濃度超過每公升0.25毫克或血液中酒精濃度超過百
    分之0.05以上。」、道路交通管理處罰條例第35條第1項第1
    款、第24條第1項第2款、道路交通安全規則第114條第2款分
    別定有明文。
四、經查，本件異議人固坦承有於酒後駕駛自用小客車之行為，
    惟辯稱：伊開車回家前，約於晚上8點前左右在員山小吃攤
    跟朋友一起喝一點點酒，喝半小時後就開8F-7000號自用小
    客車回家，大概9點多到車路頭路，即離家前7、800公尺左
    右的產業道路，伊停下車吃便當、再喝1整瓶紅露酒，之後
    便躺在車上睡覺，直到凌晨1點被警察叫醒，伊知道喝酒開
    車不對，但伊在員山只喝一點點，沒有喝很多云云。惟查，
    關於本件舉發之過程，依證人即舉發員警潘憲毅於本院結證
    稱：當天是有民眾報案說有車輛停在道路中央影響交通，勤
    務中心通知伊去看，現場是產業道路，異議人車子停放在礁
    溪鄉○○路○○路頭路口，車子是熄火停在路中間，但是大
    燈及音響都開著，伊從異議人車子後方接近，看見異議人坐
    在駕駛座睡覺，伊叫異議人起來，因為異議人有酒味，但伊
    沒有帶酒測器，所以聯絡另外1組警網帶酒測器過來；當時
    伊查過異議人置物箱前座及後座，均未發現酒瓶或便當，且
    異議人當場也沒有說在車上有喝酒情事，異議人說是在朋友
    家喝酒等語（參見本院卷第24至25頁99年4月15日訊問筆錄
    ）。並有乙○○○○庭呈舉發現場拍攝照片8幀在卷可稽（
    參見本院卷第27至30頁）。參以舉發員警係在場之目擊證人
    ，其到庭並以具結擔保供述之真實性，加以異議人素不相識
    ，又無嫌隙，應無攀誣異議人之理，自不得僅以證人為本件
    開單告發之員警而全盤抹煞其在訴訟上所具有目擊證人之資
    格，其證言自得採為本院裁判之依據，是依證人乙○○○○
    之上開證述，異議人所辯並不足採；且依異議人所辯，其於
    離家約7、800公尺之產業道路上停車吃便當、飲酒，再躺在
    車內睡覺等情，亦與常情不符，顯係卸責之詞，是本件異議
    人酒後駕車，經酒精測試其呼氣中酒精濃度達每公升0.68毫
    克之違規事實可堪認定。
五、綜上所述，移送機關就異議人於飲酒後駕駛車輛違規之行為
    ，依道路交通管理處罰條例第35條第1項第1款及第24條第1
    項第2款，裁處罰鍰49,500元並吊扣異議人駕駛執照12個月
    、施以道安講習，於法均無違誤，異議人之異議為無理由，
    應予駁回。
據上論斷，應依道路交通案件處理辦法第19條，裁定如主文。
中    華    民    國    99    年    4     月    26    日
                  交通法庭法  官  辜漢忠
以上正本證明與原本無異。
如不服本裁定，應於裁定送達後5日內，向本院提出抗告狀。（
應附繕本）
                          書記官  林詩綺
中    華    民    國    99    年    4     月    26    日

司法院資訊處製作；財團法人民間司法改革基金會備份。
